【裁判字號】    94,易,658
【裁判日期】    950331
【裁判案由】    毒品危害防制條例
【裁判全文】
臺灣士林地方法院刑事判決               94年度易字第658號
公  訴  人  臺灣士林地方法院檢察署檢察官
被      告  乙○○
上列被告因違反毒品危害防制條例案件，經檢察官提起公訴（94
年度毒偵字第1239號）暨移請併案審理（94年度毒偵字第1529號
、94年度毒偵字第1639號、94年度毒偵字第1725號），被告於準
備程序中就被訴事實為有罪之陳述，經合議庭裁定改由受命法官
獨任進行簡式審判程序，並判決如下：
    主  文
乙○○連續施用第二級毒品，累犯，處有期徒刑陸月，如易科罰
金，以參佰元折算壹日。
扣案之已使用玻璃球吸食器壹組、已破碎之玻璃球壹組、甲基安
非他命殘渣袋壹個、已使用之甲基安非他命摻食吸管肆支均沒收
；扣案之已使用玻璃球吸食器壹組、已破碎之玻璃球壹組、甲基
安非他命殘渣袋壹個、已使用之甲基安非他命摻食吸管肆支內之
甲基安非他命殘渣（均量微無法秤重）並均銷燬。
    事  實
一、乙○○前因施用毒品案件，經本院以87年度毒聲字第839 號
    裁定送觀察、勒戒後，認無繼續施用毒品之傾向，於民國87
    年6 月23日釋放出所，由臺灣士林地方法院檢察署檢察官於
    87年7 月2 日以87年度偵字第5001號不起訴處分確定。復再
    因施用毒品案件，又經本院以88年度毒聲字第2180號裁定送
    觀察、勒戒後，認有繼續施用毒品之傾向，經臺灣臺東地方
    法院以89年度毒聲字第70號裁定令入戒治處所施以強制戒治
    1 年，嗣因戒治成效評定為合格，經同院以89年度毒聲字第
    635 號裁定停止戒治，並於89年11月29日出所，所餘戒治期
    間付保護管束，至90年2 月6 日保護管束期滿未經撤銷，視
    為強制戒治期滿執行完畢；刑事部分，則由臺灣臺東地方法
    院於89年間以89年度易字第88號判決判處有期徒刑6 月確定
    ；其另於同年間因恐嚇取財案件，經同法院判處有期徒刑7
    月確定，前揭2 案經聲請合併定應執行刑有期徒刑1 年，嗣
    於91年11月29日縮刑期滿執行完畢。詎仍不知悔改，復基於
    施用第2 級毒品之概括犯意，自94年5 月20日起至同年7 月
    12日某時止，先後在臺北市中山區大直河濱公園停車場內、
    其臺北市○○區○○路66巷36弄3 號1 樓住處，以及臺北市
    內湖區○○街路邊巷內等地，均以將甲基安非他命置入玻璃
    球吸食器內，再以火烤吸食因此產生煙霧方式，連續施用第
    2 級毒品甲基安非他命多次。嗣分別於：(1)94年6 月8 日下
    午2 時許，為警持本院94年度聲搜字第594 號搜索票至其臺
    北市○○區○○路66巷36弄3 號1 樓之住處搜索查獲，並當
    場扣得甲基安非他命吸食器玻璃球1 組（已使用過，內有微
    量殘渣無法磅秤）、殘渣袋1 個（內含微量殘渣無法磅秤）
    ；(2)94年7 月14日上午1 時30分許，為警在臺北市○○區○
    ○路與羅斯福路口盤檢查獲，並當場扣得甲基安非他命吸食
    器玻璃球（已破碎）1 組；(3)同年7 月15日上午7 時50分許
    ，為警持本院94年度聲搜字第594 號搜索票前往其上開住處
    搜索，並扣得已使用之吸管4 支（內含微量殘渣無法磅秤）
    ，嗣均採集被告尿液檢體送驗後，均檢出甲基安非他命陽性
    反應，進而偵悉上情。
二、案經臺北市政府警察局內湖分局報告臺灣士林地方法院檢察
    署檢察官偵查起訴，暨移請併案審理（94年度毒偵字第1529
    號、94年度毒偵字第1639號、94年度毒偵字第1725號），嗣
    經合議庭裁定改由受命法官獨任進行簡式審判程序。
    理  由
一、訊據被告乙○○業就前揭事實坦承不諱，而被告先後於：(1)
    94 年94 年6 月8 日為警查獲當日所採尿液，經送驗結果呈
    甲基安非他命陽性反應（尿液檢體編號：008160號，其中甲
    基安非他命數值達2321ng/ml ，安非他命則為486ng/ml），
    此有臺灣檢驗科技股份有限公司94年6 月21日濫用藥物尿液
    檢驗報告（臺灣士林地方法院檢察署94年度毒偵字第1239號
    卷〈以下簡稱1239號卷〉第54頁參照）、臺北市政府警察局
    內湖分局偵辦毒品案件尿液檢體委驗單（1239號卷第57頁參
    照）、濫用藥物尿液檢驗檢體監管紀錄表（1239號卷第51頁
    參照）各1 紙在卷可稽，復有己使用之甲基安非他命吸食器
    玻璃球（內含微量甲基安非他命殘渣無法磅秤）1 組、殘渣
    袋（內含微量甲基安非他命殘渣無法磅秤）1 只（保管字號
    ：94 年 度保管字第39號）扣案可佐；(2)94年7 月14日為警
    查獲當日所採尿液，經送驗結果亦呈甲基安非他命陽性反應
    （尿液檢體編號：005282號，其中甲基安非他命數值達
    3268ng/ml ，安非他命則為426ng/ml），此有臺灣檢驗科技
    股份有限公司94年7 月28日濫用藥物尿液檢驗報告、臺北市
    政府警察局大安分局偵辦毒品案件尿液檢體委驗單、濫用藥
    物尿液檢驗檢體監管紀錄表（均附於本院卷）各1 紙在卷可
    查，並有吸食器玻璃球（已破碎）1 組（保管單號：94年度
    綠保管字第1643號）扣案可佐；(3)94年7 月15日為警查獲當
    日所採尿液，經送驗結果呈甲基安非他命陽性反應（尿液檢
    體編號：
    008222號，其中甲基安非他命數值為1115ng/ml ，安非他命
    數值為350ng/ml），有臺灣檢驗科技股份有限公司94年8 月
    2 日濫用藥物尿液檢驗報告、臺北市政府警察局內湖分局偵
    辦毒品案件尿液檢體委驗單、濫用藥物尿液檢驗檢體監管紀
    錄表（均附於本院卷）各1 紙附卷可參，復有已使用之甲基
    安非他命摻食吸管（內含微量甲基安非他命殘渣無法磅秤）
    4 支（保管字號：本院94年度保字第128 號）扣案可查，足
    認被告自白於上揭期間內施用甲基安非他命等情與事實相符
    ，可以採信，因而被告施用第2 級毒品甲基安非他命之犯行
    ，堪以認定。
二、查被告前因施用毒品案件，前經本院以87年度毒聲字第839
    號裁定送觀察、勒戒後，認無繼續施用毒品之傾向，於87年
    6 月23日釋放出所，由臺灣士林地方法院檢察署檢察官於87
    年7 月2 日以87年度偵字第5001號不起訴處分確定；復再因
    施用毒品案件，又經本院以88年度毒聲字第2180號裁定送觀
    察、勒戒後，認有繼續施用毒品之傾向，經臺灣臺東地方法
    院以89年度毒聲字第70號裁定令入戒治處所施以強制戒治1
    年，嗣戒治成效評定為合格，經同院以89年度毒聲字第635
    號裁定停止戒治，並於89年11月29日出所，所餘戒治期間付
    保護管束，至90年2 月6 日保護管束期滿未經撤銷，視為強
    制戒治期滿執行完畢；刑事部分，則由臺灣臺東地方法院於
    89年間以89年度易字第88號判決處有期徒刑6 月確定；其另
    於同年間因恐嚇取財案件，經同院判決判處有期徒刑7 月確
    定，並經定應執行刑有期徒刑1 年，嗣於91年11月29日縮刑
    期滿執行完畢等情，有臺灣臺東地方法院89年度易字第88號
    判決書、臺灣高等法院被告前案紀錄表、臺灣士林地方法院
    檢察署刑案資料查註紀錄表各1 份在卷可按，是被告於強制
    戒治執行完畢後5 年內即再犯毒品危害防制條例第10條之罪
    ，揆諸前引說明，自應依毒品危害防制條例第23條第2 項之
    規定依法訴追審理。
三、按甲基安非他命，依其成癮性、濫用性及對社會危害性程度
    ，業經毒品危害防制條例第2 條第2 項第2 款列為第2 級毒
    品。是核被告乙○○所為，係犯毒品危害防制條例第10條第
    2 項施用第2 級毒品罪，被告因施用毒品而持有毒品之低度
    行為，為施用毒品之高度行為所吸收，不另論罪。被告先後
    數次犯行，時間緊接，方法相同，且觸犯構成要件相同之罪
    名，顯係基於概括犯意而為，應依連續犯論以一罪，並加重
    其刑。起訴書固僅敘及被告94年6 月8 日下午3 時20分許採
    尿往前回溯4 日內之某時施用第2 級毒品甲基安非他命一次
    之事實，惟事實欄所載被告其餘施用第2 級毒品甲基安非他
    命之犯行（已包含臺灣士林地方法院檢察署以94年8 月25日
    甲○會94毒偵1529字第6049號函併辦意旨所指被告於94年6
    月28日晚間6 時許，在臺北市○○區○○街路邊巷內，以及
    同年7 月14、15日採尿往前回溯4 日內之某時，在不詳地點
    施用第2 級毒品安非他命1 次之事實，暨臺灣士林地方法院
    檢察署94年9 月22日甲○安94毒偵字1725字第6665號函併辦
    意旨所指94年5 月20日起至6 月28日止，在臺北市中山區大
    直河濱公園停車場內連續施用第2 級毒品甲基安非他命之犯
    行）既與起訴書所載被告施用第2 級毒品之犯行具有連續犯
    之裁判上一罪之關係，自為起訴效力所及，本院當應併為審
    究。末查，被告前於89年間因違反毒品危害防制條例案件，
    經臺灣臺東地方法院以89年度易字第88號判決處有期徒刑6
    月確定；其另於同年間因恐嚇取財案件，經同院判決處有期
    徒刑7 月確定，前揭2 案經聲請合併定應執行刑，由同院定
    其應執行有期徒刑1 年，嗣於91年11月29日縮刑期滿執行完
    畢，此有臺灣高等法院被告前案紀錄表1 份在卷可參，其受
    有期徒刑執行完畢後5 年以內，再犯本件有期徒刑以上之罪
    ，為累犯，應依刑法第47條規定遞加重其刑。審酌被告已有
    多次施用毒品前科，素行不良，經法院歷次審判仍無警惕，
    足見其已深陷毒品而難以自拔，惟犯後已坦承犯行，於本院
    審理期間，均未再有施用毒品犯行為檢察官移請併案審理，
    可見被告所辯現已戒絕毒品，且有正當工作乙情，尚非無據
    ，爰併參酌其犯罪之動機、目的、施用次數，及施用毒品係
    戕害自己健康，並未危及他人法益，其犯後業已能坦承犯行
    ，態度尚稱良好等一切情狀，量處如主文所示之刑，並諭知
    易科罰金之折算標準，以示懲儆。
四、查扣案之甲基安非他命殘渣袋1 個、已使用之玻璃球吸食器
    1 個、已破碎之玻璃球吸食器1 個、已使用之甲基安非他命
    摻食吸管4 支均係被告所有之物，或用以資為盛裝安非他命
    之工具、或用以燒烤安非他命以供施用、或資為施用之輔助
    工具，均係供本案施用甲基安非他命犯行所用之物，業據被
    告供承在卷（本院95年1 月3 日審判筆錄參照），應依刑法
    第38條第1 項第2 款之規定宣告沒收之。至扣案安非他命殘
    渣袋1 個、已使用之玻璃球吸食器1 組、已破碎玻璃球吸食
    器1 個、已使用之安非他命摻食吸管4 支內之甲基安非他命
    殘渣（量微無法秤重），既係被告持以施用毒品後殘留，係
    被告先後於94年6 月8 日下午2 時許、94年7 月14日上午1
    時30分許、同年7 月15日上午7 時50分許為警查獲扣得之物
    ，且均經警得被告同意隨即採集其尿液檢體送驗結果，亦均
    呈甲基安非他命陽性反應，已如前述，自堪佐證上開物品內
    殘留之量微無法秤重之晶體確有第2 級毒品甲基安非他命成
    分，可堪認定。則上開扣案物內之甲基安非他命殘渣既均係
    查獲之第2 級毒品，不問是否屬犯人所有，均應依毒品危害
    防制條例第18條第1 項前段之規定諭知沒收銷燬。至被告固
    為警於94年7 月31日凌晨2 時50分許為警在臺北市○○區○
    ○街70號前當場扣得之疑似第2 級毒品甲基安非他命1 包（
    淨重1.3 公克）、甲基安非他命吸食器玻璃球1 個（已破碎
    ），惟該已破碎之吸食器玻璃球1 個，已據被告堅決否認係
    其所有，審酌檢察官該部分移請本院併案審理之犯罪事實（
    即被告自94年5 月20日起至94年6 月28日止之施用第2 級毒
    品安他命之事實（臺灣士林地方法院檢察署檢察官94年度毒
    偵字第1725號併辦意旨書參照），實亦早經被告坦承不諱，
    倘該破碎之玻璃球吸食器確係被告所有，被告當無再堅決執
    詞否認之理；況查，該已破碎之玻璃球距併辦意旨所指被告
    施用第2 級毒品犯行之時間，又已間隔達1 月；距被告最後
    一次施用安非他命之94年7 月12日亦間隔約達20日，被告辯
    稱該物確非供其施用第2 級毒品犯行所用之物，尚堪採信。
    再者，被告同時為警該扣案之疑似第2 級毒品甲基安非他命
    1 包（淨重1.3 公克），已據臺北市政府警察局刑事鑑識中
    心以氣相層析質譜分析法鑑驗，並未檢出可疑毒品成分，此
    有臺北市政府警察局95年2 月27日北市鑑毒字第1115號鑑驗
    通知書在卷可稽（附本院卷），亦可佐被告辯詞。是被告為
    警於94年7 月31日扣案之已破碎玻璃球吸食器、疑似第2 級
    毒品甲基安非他命之晶體1 包與被告施用毒品之犯行均乏關
    聯性，疑似第2 級毒品甲基安非他命1 包又未檢出可疑毒品
    成分，並非違禁物，自均無從併予宣告沒收銷燬，均附此敘
    明。
五、依刑事訴訟法第273 之1 第1 項、第299 條第1 項前段，毒
    品危害防制條例第10條第2 項、第18條第1 項前段，刑法第
    11條、第56條、第47條、第41條第1 項、第38條第1 項第2
    款、罰金罰鍰提高標準條例第2 條，判決如主文。
本案經檢察官王巧玲到庭執行職務。
中    華    民    國    95    年     3     月   31    日
                  刑事第六庭法  官  許辰舟
以上正本證明與原本無異。
如不服本判決，應於判決送達後10日內，向本院提出上訴狀。
                            書記官  洪忠改
中    華    民    國    95    年     3     月   31    日


司法院資訊處製作；財團法人民間司法改革基金會備份。
